【裁判字號】    97,消債清,73
【裁判日期】    980513
【裁判案由】    清算事件
【裁判全文】
臺灣臺北地方法院民事裁定            97年度消債清字第73號
聲  請  人
即  債務人  甲○○
上列聲請人因消費者債務清理事件聲請進行清算程序，本院裁定
如下：
    主  文
債務人甲○○自中華民國九十八年五月十四日下午四時起開始清
算程序。
命司法事務官進行本件清算程序。
    理  由
一、按債務人不能清償債務或有不能清償之虞者，得依本條例所
    定清算程序，清理其債務；債務人對於金融機構因消費借貸
    、自用住宅借款、信用卡或現金卡契約而負債務，在聲請清
    算前，應提出債權人清冊，以書面向最大債權金融機構請求
    協商債務清償方案，並表明共同協商之意旨；債務人於消費
    者債務清理條例施行前，依中華民國銀行公會辦理消費金融
    案件無擔保債務協商機制，與金融機構成立債務協商後，因
    不可歸責於己之事由致履行顯有重大困難者，得聲請清算；
    法院開始清算程序之裁定，應載明其年、月、日、時，並即
    時發生效力；法院裁定開始更生或清算程序後，得命司法事
    務官進行更生或清算程序，消費者債務清理條例第3條、第
    151條第1項、第5項、第6項、第83條第1項、第16條第1項定
    有明文。
二、本件聲請意旨略以：伊有不能清償債務情事，前雖於民國95
    年3月20日曾依金融主管機關協調成立之中華民國銀行公會
    會員辦理消費金融案件無擔保債務協商機制，與最大債權銀
    行匯豐銀行成立協商，約定伊應自95年4月起，分120期，年
    息0％，於每月10日清償新臺幣（下同）20,371元，惟伊於
    協商成立後，於95年6月因失業而無收入可供生活，雖勉力
    向親友湊錢苦撐數期後，終無以為繼，今實已無力繼續履行
    前開協商條件，故伊毀諾非可歸責於己，且伊無擔保或無優
    先權之債務總額未逾新臺幣1,200萬元，復未經法院裁定開
    始清算程序或宣告破產，爰向本院聲請清算等語。
三、經查，聲請人前開主張，業據其提出協商成立協議書暨無擔
    保債務還款計畫、財產及收入狀況說明書、債權人清冊、財
    團法人金融聯合徵信中心綜合信用報告、聲請人之財政部臺
    灣省北區國稅局95、96年度綜合所得稅各類所得資料清單暨
    財產歸屬資料清單、勞工保險投保資料、財產變動清單為憑
    。而查聲請人95、96年度之綜合所得收入為379,850元、500
    元，有其綜合所得稅各類所得資料清單在卷可參，足見聲請
    人目前確實無法支付。而聲請人復稱現今均靠工地零工打掃
    餬口，亦有其提出之上揭96年度綜合所得稅各類所得資料清
    單、勞保投保資料可資佐證。是聲請人主張其資產及所得顯
    已不能清償其債務乙節，尚堪採信。聲請人未依約清償，應
    是因客觀收入不足所致，足認聲請人確係因不可歸責於之事
    由，致履行協議有重大困難，且確有不能清償債務之情形。
    此外，本件亦查無聲請人有消費者債務清理條例第6條第3項
    、第8條或第82條第2項所定駁回清算聲請之事由存在，是聲
    請人聲請本件清算，應屬有據，爰裁定如主文第一項所示。
    又本件債務人業經裁定開始清算程序，並裁定命司法事務官
    進行本件清算程序，如主文第二項所示。
中    華    民    國    98    年    5    月    13    日
                  民事第三庭    法  官  魏式瑜
上為正本係照原本作成
本件不得抗告
本裁定已於98年5月14日下午4時公告。
中    華    民    國    98    年    5    月    13    日
                                書記官  曾鈺馨


司法院資訊處製作；財團法人民間司法改革基金會備份。
